【裁判字號】    89,易,1005
【裁判日期】    890531
【裁判案由】    毒品危害防制條例
【裁判全文】
臺灣桃園地方法院刑事判決                      八十九年度易字第一００五號
    公  訴  人  臺灣桃園地方法院檢察署檢察官
    被      告  甲○○
右列被告因違反毒品危害防制條例案件，經檢察官提起公訴（八十九年度偵緝字第一
八七號），本院判決如左：
    主      文
甲○○施用第二級毒品，累犯，處有期徒刑陸月，如易科罰金，以參佰元折算壹日。
扣案之分裝袋壹只沒收。
    事      實
一、甲○○曾先後於民國（下同）八十二年十一月八日及同年十二月十六日因違反麻
    醉藥品管理條例及肅清煙毒條例等案件，經本院分別判處有期徒刑八月及二年二
    月確定，嗣於八十四年六月六日縮短刑期假釋出獄，而於八十六年一月九日縮刑
    期滿執行完畢，猶不知悔改，又因施用第二級毒品安非他命案件，經依本院以八
    十七年度毒聲字第三一八一號裁定送臺灣桃園看守所附設勒戒處所觀察、勒戒後
    ，認無繼續施用毒品之傾向，由臺灣桃園地方法院檢察署檢察官於八十八年一月
    十二日以八十七年度偵字第一六二九九號不起訴處分確定。竟仍不思省悟，復於
    八十八年七月二十二日下午六時許，在桃園縣中壢市龍岡黃昏市場廁所內，以安
    非他命置於錫箔紙上加熱吸食霧化氣體之方式，施用第二級毒品安非他命一次。
    迨八十八年七月二十三日凌晨一時許，其駕駛車牌號碼ＫＭ─九六六二號自用小
    客車行經桃園縣平鎮市○○路○段四五巷巷口時，因形跡可疑，經警臨檢盤查查
    獲，並當場由車內搜得其所有之裝安非他命用之分裝袋一只。嗣經依本院以八十
    八年度毒聲字第六九二九號裁定送觀察、勒戒後，有繼續施用毒品之傾向。
二、案經桃園縣警察局平鎮分局報請臺灣桃園地方法院檢察署檢察官偵查起訴。
    理      由
一、訊據被告甲○○矢口否認有何施用毒品安非他命犯行，並辯稱：不起訴處分後，
    就沒有再吸食安非他命，不知驗尿報告為何會有安非他命反應，可能之前有吃諾
    得膠囊以致影響驗尿結果云云。然查，右揭事實業據被告於警訊時供承綦詳（見
    偵字第一一九四九號偵查卷八十八年七月二十三日偵訊筆錄），並有分裝袋一只
    扣案可資佐證，且被告為警查獲時所採集之尿液經送檢驗結果，亦呈安非他命陽
    性反應，此有桃園縣衛生局出具之不法藥物尿液檢定書一紙附卷可稽，足見被告
    應有施用安非他命無疑，參以被告亦自承送驗之尿瓶係經其親自清洗排尿裝填按
    捺加封等情，益徵其採尿送驗過程應無瑕疵，本案事證俱明，被告所辯因服食諾
    得膠囊致影響驗尿結果云云，顯屬無稽，尚難採信，其犯行足堪認定。又被告前
    因施用第二級毒品安非他命案件，經依本院以裁定送臺灣桃園看守所附設勒戒處
    所觀察、勒戒後，認無繼續施用毒品之傾向，由臺灣桃園地方法院檢察署檢察官
    於八十八年一月十二日以八十七年度偵字一六二九九號處分不起訴確定，有台灣
    桃園地方法院檢察署刑案資料查註紀錄表在卷足憑。其於五年內再犯毒品危害防
    制條例第十條之罪，經裁定送觀察勒戒，認有繼續施用毒品傾向，有本院八十八
    年度毒聲字第六九二九號裁定書及臺灣桃園看守所附設勒戒處所八十九年三月三
    日桃所澄衛勒字第六二七號函送之「有無繼續施用毒品傾向證明書」一份附卷可
    參，被告罪證明確，應予依法論科。
二、核被告所為，係犯毒品危害防制條例第十條第二項之施用第二級毒品罪。被告持
    有第二級毒品安非他命，既意在供己施用，其持有之低度行為應為施用之高度行
    為所吸收，不另論罪。又被告前於八十二年十一月八日、十二月十六日因違反麻
    醉藥品管理條例及肅清煙毒條例等案件，分別經本院判處有期徒刑八月及二年二
    月確定在案，嗣於八十四年六月六日縮短刑期假釋出獄，迄八十六年一月九日縮
    刑期滿執行完畢，此有台灣高等法院被告全國前案紀錄表存卷可按，其於刑之執
    行完畢後五年內再犯本件有期徒刑以上之罪，為累犯，應依法加重其刑。爰審酌
    被告有犯罪前科，素行不良，且甫因施用毒品，經觀察、勒戒後，又於五年內再
    犯施用毒品犯行，戕害己身，顯無悔改之意及犯後坦承犯行態度尚稱良好等一切
    情狀，量處如主文所示之刑，並諭知易科罰金之折算標準，以資懲儆。
三、扣案之分裝袋一只，查係被告所有，且供分裝安非他命之用，已經其於警訊時供
    明在卷，故依法併予宣告沒收。
據上論斷，應依刑事訴訟法第二百九十九條第一項前段，毒品危害防制條例第十條第
二項，刑法第十一條前段、第四十七條、第四十一條，罰金罰鍰提高標準條例第二條
，判決如主文。
本案經檢察官魏雯祈到庭執行職務。
中      華      民      國      八十九    年      五    月    三十一    日
                    臺灣桃園地方法院刑事第二庭
                                      法  官  李  育  仁
右正本證明與原本無異。
如不服本判決，應於判決送達後十日內向本院提出上訴狀( 應附繕本 )，上訴於
臺灣高等法院。
                                      書記官  王  泰  元
中      華      民      國      八十九    年      六    月      三      日
附論罪科刑依據之法條：
毒品危害防制條例第十條第二項：
施用第二級毒品者，處三年以下有期徒刑。


司法院資訊處製作；財團法人民間司法改革基金會備份。
